臺灣基隆地方法院家事裁定  
110年度亡字第42號
聲  請  人  詹海明  

關  係  人  詹鄭秀鳳
上列聲請人聲請宣告詹志強死亡事件，本院裁定如下：
    主  文
宣告詹志強（男、民國00年0月00日生、身分證統一編號：Z0000
00000號、失蹤前籍設：新北市○○區○○街000號）於民國九十三年
四月十二日下午十二時死亡。
聲請程序費用由詹志強遺產負擔。
    理  由
一、聲請意旨略以：聲請人之弟即失蹤人詹志強（下稱失蹤人）
    於民國86年4月12日服役時逾假未歸，斯時軍方通知聲請人
    及其父母親協助尋找失蹤人，然失蹤人未返家，且無法聯繫
    ，甚連父親過世時，失蹤人亦未返家奔喪，迄今生死不明已
    逾7年，茲為辦理被繼承人詹茂村之遺產繼承分割事宜，爰
    依法提起本件聲請，求為宣告失蹤人死亡等語。
二、按失蹤人失蹤滿7年後，法院得因利害關係人或檢察官之聲
    請，為死亡之宣告，民法第8條第1項定有明文。又法院准許
    宣告死亡之聲請，應公示催告，家事事件法第156條第1項復
    有明定。而此公示催告應公告之，並應揭示於法院公告處、
    資訊網路及其他適當處所之日；法院認為必要時，並得命登
    載於公報或新聞紙，或用其他方法公告之；其報明期間，自
    前項揭示之日起，應有6個月以上，此觀之家事事件法第156
    條第3項準用同法第130條第4、5項規定即明。查聲請人主張
    之前揭事實，業據其提出臺北縣政府警察局瑞芳分局平溪分
    駐所受（處）理案件證明單、戶籍謄本等件為證，且經本院
    依職權向新北市政府警察局瑞芳分局函詢失蹤人協尋結果，
    經該局函覆稱：失蹤人自99年5月10日受理後，至今未有尋
    獲紀錄等語，亦有該分局110年7月22日新北警瑞治字第1103
    665210號函暨函附失蹤人口系統--資料報表在卷可參。又失
    蹤人早於81年4月28日退保後，即無勞保投保資料，亦查無
    其出境紀錄、全民健康保險資料及在監在押等情，復有失蹤
    人勞保局被保險人投保資料查詢、入出境及健保資訊連結作
    業查詢、臺灣高等法院被告前案紀錄表附卷可稽，足見聲請
    人主張失蹤人確於86年4月12日失蹤，且已逾法定期間等情
    ，應堪信為真實，故聲請人聲請對失蹤人為死亡之宣告，核
    與前開條文尚無不合，應予准許。又本院已定7個月期間對
    失蹤人為宣告死亡之公示催告，並於110年8月11日將該公示
    催告揭示於本院牌示處並登載於司法院網站在案，有本院公
    告催告公告及公告證書在卷可稽，現申報期間屆滿7個月，
    未據失蹤人陳報其生存或知失蹤人生死者陳報其所知，亦經
    本院依職權查明無訛，本院自應依法宣告失蹤人死亡。
三、次按宣告死亡之裁定應確定死亡之時，家事事件法第159條
    定有明文。而受死亡宣告者，以判決內所確定死亡之時，推
    定其為死亡；前項死亡之時，應為前條各項所定期間最後日
    終止之時。但有反證者，不在此限，民法第9條亦有明定。
    查失蹤人係於86年4月12日失蹤，計至93年4月12日止失蹤屆
    滿7年，故應推定該日下午12時為其死亡之時，爰依法宣告
    失蹤人於93年4月12日下午12時死亡。
四、依家事事件法第154條第3項、第159條第1項，裁定如主文。
中　　華　　民　　國　　111 　年　　4 　　月 　　1　　日
                家事法庭法　官  王美婷
以上正本係照原本作成
如對本裁定不服須於裁定送達後10日內向本院提出抗告狀
中　　華　　民　　國　　111 　年　　4 　　月 　　1　　日
                        書記官　施鴻均